臺灣彰化地方法院刑事判決　　　　　　　　　　　　　九十一年度易字第八二一號
　　公　訴　人　臺灣彰化地方法院檢察署檢察官
　　被　　　告　乙○○
　　指定辯護人　本院公設辯護人　丙○○
右列被告因竊盜案件，經檢察官提起公訴（九十一年度偵字第四四四四號），本院判
決如左：
    主      文
乙○○連續攜帶兇器，毀壞門扇竊盜，累犯，處有期徒刑伍月，如易科罰金，以參佰
元折算壹日。
扣案之破壞剪壹把沒收。
    事      實
一、乙○○有多次竊盜前科，最後一次於民國九十年六月四日因竊盜案件，經本院於
    九十年八月五日判處有期徒刑四月確定，並於同年九月二十九日執行完畢。仍不
    知悔改，復基於意圖為自己不法所有之概括犯意，自九十一年五月二十七日起，
    至同年七月七日止，約四天一次，連續十次（乙○○係聲障及智障多重極重度障
    礙之人，已無從確認前八次行竊之正確時間，及竊取何物、數量，僅能供承有時
    有竊得財物，有時並未竊得財物而未遂。）於夜間侵入位於彰化縣北斗鎮○○路
    「北斗網球場」無人居住之康樂室，前八次係以徒手打開門閂，有時竊得冰箱內
    之水餃、雞蛋、麻油等物，有時未竊得任何財物而未遂。而於九十一年七月四日
    二十二時三十分許，持其所有，客觀上足以對人之生命、身體、安全構成威脅，
    具有危險性之兇器破壞剪一支，剪壞紗門上之鐵網，再以鉛線勾內門門閂，進入
    上開「北斗網球場」無人居住之康樂室竊得冰箱內之水餃、雞蛋、麻油等物（確
    切物品、數量乙○○已無從記憶）。再於九十一年七月七日凌晨零時二十分許，
    在彰化縣北斗鎮○○路○段奠安宮之工地地下室，徒手竊取電纜延長二個，得手
    後，隨即再前往上開「北斗網球場」，並持上開具有危險性之兇器破壞剪一支，
    於同日凌晨零時二十五分許，以前揭方法進入「北斗網球場」，於竊得梅酒一瓶
    後，另於找尋其他財物之際，為埋伏在「北斗網球場」附近之北斗網球場總乾事
    甲○○及隊員傅鵬飛、陳漢章、林正山衝入康樂室當場逮捕，並扣得其所有之破
    壞剪一支，再於騎乘之腳踏車置物籃入扣得電纜延長線二個，始知上情。
二、案經彰化縣警察局北斗分局移送臺灣彰化地方法院檢察署檢察官偵查起訴。
　　理　　　由
一、右開犯罪事實，業據被告乙○○分別於警訊及偵查中坦承部分犯行，而於本院審
    理時坦承全部犯行。核與被害人丁○○、甲○○分別於警訊及偵審中指陳失竊情
    節相符，且有贓物認領保管單二紙附卷可稽，及被告所有供行竊用之破壞剪一支
    扣案資佐證。足徵被告之自白顯與事實相符，本件事證明確，被告犯行堪以認定
    。
二、按刑法第三百二十一條第一項第三款之攜帶兇器竊盜罪，係以行為人攜帶兇器竊
    盜為其加重條件，此所謂兇器，其種類並無限制，凡客觀上足以對人之生命、身
    體、安全構成威脅，具有危險性之兇器均屬之（最高法院七十九年台上字第五二
    五三號判例參照），本件被告持以竊盜者係破壞剪，自足以殺傷人之身體、生命
    之器械，顯為具有危險性之兇器。核被告所為，前八次竊取「北斗網球場」之行
    為係犯刑法第三百二十一條第一項第二款之逾越門扇竊盜即遂、未遂罪（因被告
    為聲障及智障多重極重度障礙之人，無法明確記得何次有竊得財物，何次未竊得
    財物，則有竊得財物部分為既遂，未竊得部分為未遂）；後二次竊取「北斗網球
    場」之行為係犯刑法第三百二十一條第一項第二款、第三款之攜帶兇器，毀壞門
    扇竊盜既遂罪；竊取電纜延長線之行為係犯刑法第三百二十條第一項之竊盜罪。
    公訴人認均係犯刑法第三百二十一條第一項第三款之攜帶兇器竊盜罪，容有誤會
    ，附予敘明。又被告連續多次犯行，時間緊接，構成犯罪要件相同，顯係基於概
    括犯意為之，為連續犯，應依刑法第五十六條之規定論以刑法第三百二十一條第
    一項第二款、第三款之攜帶兇器，毀壞門扇竊盜既遂一罪，並加重其刑。次查，
    被告曾於九十年六月四日因竊盜案件，經本院於九十年八月五日判處有期徒刑四
    月確定，並於同年九月二十九日執行完畢，有臺灣高等法院被告全國前案紀錄表
    及台灣彰化地方法院檢察署刑案資料查註紀錄表在卷可按，其於有期徒刑執行完
    畢後，五年內再犯有期刑之本罪，為累犯，應依刑法第四十七條之規定遞加重其
    刑。又被告為聲障及智障多重極重度障礙之人，有彰化縣政府九十一年八月二十
    六日府社障字第０九一０一五七六六一０號函送之被告身心障礙個案資料表乙份
    附卷可稽，其於審理時尚能說明部分案情，故應屬精神耗弱之人，應依刑法第十
    九條第二項減輕其刑。且被告係因身心多重極重度障礙，一時無業，因饑寒而竊
    取水餃、雞蛋、麻油等食物，所犯情堪憫恕，其一時失慮，致犯本罪，如以刑法
    第三百二十一條第一項第二款、第三款加重竊盜罪規定之最輕刑度量處，仍嫌有
    「情輕法重，罪刑不相當」之情形，爰再依刑法第五十九條之規定，遞減其刑。
    爰審酌被告係因聲障及智障多重極重度障礙致無法找得工作，一時饑寒而行竊，
    且所竊之物大部分均為水餃、雞蛋、麻油等食用之物，實係國家福利制度及社會
    機能未能救濟所致之問題，及其犯罪手段、次數、所生之危害甚輕，犯罪後坦承
    犯行，態度良好等一切情狀，量處如主文所示之刑，並諭知易科罰金之折算標準
    ，以示懲處。至扣案之破壞剪一支為被告所有，供犯罪所用之物，業據被告供明
    在卷，併依刑法第三十八條第一項第二款之規定宣告沒收。
三、公訴人認被告另竊得洋酒四瓶、鍋子一只、鏟子一只、捕蚊燈二個、電視機一台
    （ＪＥＡＮ牌，十九吋）、茶葉五至六罐、鑰匙一支等物，及聲請沒收扣案之活
    動扳手一支、鐵鉤一只、鑰匙一串，並宣告被告強制工作等語。惟查：被告否認
    有竊取前開之物等語。而「北斗網球場」非戒備深嚴之地，任何人均可能無故侵
    入，被害人甲○○亦無法證明前開之物為被告所竊，亦無其他證據足以證明上開
    之物係被告所竊，不能證明此部分犯行。然公訴人認此部分犯行與前開有罪部分
    係屬連續犯，有裁判上一罪關係，爰不另為無罪之諭知。又扣案之活動扳手一支
    、鐵鉤一只、鑰匙一串雖為被告所有，然非供犯罪所用之物，業據被告供明在卷
    ，亦不得宣告沒收，併予敘明。次查，被告為聲障及智障多重極重度障礙之人，
    有彰化縣政府九十一年八月二十六日府社障字第０九一０一五七六六一０號函送
    之被告身心障礙個案資料表乙份附卷可稽，其係因一時饑寒而行竊，且所竊之物
    大部分均為水餃、雞蛋、麻油等食用之物，本院認被告所犯情節尚屬可憫，並無
    於刑之執行完畢或赦免後，令入勞動場所，強制工作之必要，一併敘明。
據上論斷，應依刑事訴訟法第二百九十九條第一項前段，刑法第三百二十一條第一項
第二款、第三款、第五十六條、第四十七條、第十九條第一項、第五十九條、第四十
一條第一項、第三十八條第一項第二款，罰金罰鍰提高標準條例第二項，判決如主文
。
本案經檢察官黃淑媛到庭執行職務。
中　　　華　　　民　　　國　　　九十一　　　年　　九　　月　　二十四　　日
                                臺灣彰化地方法院刑事第一庭
                                    法      官  陳秋錦
右正本證明與原本無異。
如不服本判決，應於送達後十日內向本院提出上訴狀( 須附繕本 )。
告訴人或被害人對於判決如有不服具備理由請求檢察官上訴者，其上訴期間之計算係
以檢察官收受判決正本之日期為準。
                                    法院書記官  于淑真
中　　　華　　　民　　　國　　　九十一　　　年　　　九　　　月　　十　　日
刑法第三百二十條
意圖為自己或第三人不法之所有，而竊取他人之動產者，為竊盜罪，處五年以下有期
徒刑、拘役或五百元以下罰金。意圖為自己或第三人不法利益，而竊佔他人之不動產
者，依前項之規定處斷。
前二項之未遂犯罰之。
